【裁判字號】    98,審訴,4287
【裁判日期】    981225
【裁判案由】    毒品危害防制條例
【裁判全文】
臺灣高雄地方法院刑事判決            98年度審訴字第4287號
                                    98年度審訴字第4288號
公  訴  人  臺灣高雄地方法院檢察署檢察官
被      告  甲○○
                    (另案於臺灣高雄監獄執行中）
上列被告因毒品危害防制條例案件，經檢察官提起公訴（98年度
毒偵字第5747、5480號），被告於準備程序中就被訴事實為有罪
之陳述，經本院告知簡式審判程序之旨，並聽取被告與公訴人之
意見後，本院合議庭裁定由受命法官獨任進行簡式審判程序，判
決如下：
    主  文
甲○○犯施用第一級毒品罪，共貳罪，均累犯，各處有期徒刑拾
月；又犯施用第二級毒品罪，共貳罪，均累犯，各處有期徒刑肆
月。應執行有期徒刑貳年貳月。
    事實及理由
一、犯罪事實：
    甲○○前因施用毒品，經本院以89年度毒聲字第2768號裁定
    送觀察、勒戒後，因認有繼續施用毒品之傾向，復經本院以
    89年度毒聲字第3863號裁定強制戒治，於民國90年9 月1 日
    執行完畢，並經臺灣高雄地方法院檢察署檢察官以90年度戒
    毒偵字第1164號為不起訴處分確定。又於前揭強制戒治執行
    完畢後5 年內，即於91年間，又因施用毒品案件，經本院以
    91年度訴字第3266號判處有期徒刑7 月確定；另於92年間，
    因犯竊盜案件，經本院以92年度易字第630 號判處有期徒刑
    7 月確定，上開2 罪合併定其應執行刑1 年1 月確定，於93
    年12月13日假釋出監並交付保護管束，於93年12月29日管束
    期滿未經撤銷視為已執行完畢。詎其仍不知悛悔，復基於施
    用第一級毒品海洛因及第二級毒品甲基安非他命之犯意，而
    分別為下列犯行：
 (一) 於98年6 月8 日7 時9 分起回溯24小時內之某時（不含為公
    權力拘束之時間），於臺中縣、市某處，施用第一級毒品海
    洛因及第二級毒品甲基安非他命各1 次。嗣因其於員警98年
    6 月8 日凌晨3 時10分許，至臺中市○○區○○路138 號11
    樓之2 調查時在場，經警徵得甲○○同意後採集其尿液檢體
    送驗，檢驗結果呈嗎啡、可待因、安非他命、甲基安非他命
    陽性反應。
 (二) 於98年8 月17日下午2 時15分起回溯24小時內之某時（不含
    為公權力拘束之時間），在其於其位於高雄市○○區○○路
    82號之住處，分別施用第一級毒品海洛因及第二級毒品甲基
    安非他命各1 次。嗣於98年8 月17日下午1 時40分許，在高
    雄市苓雅區○○○路與武營路口遭警攔檢盤查，經警徵得甲
    ○○同意後採集其尿液檢體送驗，檢驗結果呈嗎啡、可待因
    、安非他命、甲基安非他命陽性反應，始悉上情。
二、證據：
 (一) 犯罪事實(一)
  1.中山醫學大學附設醫院檢驗科藥物檢測中心98年6 月11日尿
    液檢驗報告、台中市警察局第五分局委託尿液檢驗代號與真
    實姓名對照表各1 份。
  2.被告之自白。
 (二) 犯罪事實(二)
  1.高雄市立凱旋醫院98年8 月27日濫用藥物尿液檢驗報告、高
    雄市政府警察局苓雅分局偵辦毒品案件嫌疑人尿液採尿液對
    照表各1 份。
  2.被告之自白。
三、論罪：
 (一) 被告前因施用毒品案件經本院裁定送觀察、勒戒、強制戒治
    ，執行完畢後經臺灣高雄地方法院檢察署檢察官以90年度戒
    毒偵字第1164號為不起訴處分確定，後又因於5 年內施用毒
    品，經本院判刑確定，是被告於「初犯」經觀察、勒戒、強
    制戒治後，曾於5 年內再犯，經依法追訴處罰，本案已屬3
    犯以上，與毒品危害防制條例第20條第3 項「五年後再犯」
    之情形有別，且因已於「五年內再犯」，顯見其再犯率甚高
    ，原實施觀察、勒戒或強制戒治，已無法收其實效，而無五
    年戒斷期之存在，自無再經觀察、勒戒及強制戒治之必要，
    檢察官逕行起訴，即無不合，合先敘明。
 (二) 海洛因為毒品危害防制條例第2 條第2 項第1 款規定之第一
    級毒品，甲基安非他命為同項第2 款所規定之第二級毒品，
    是核被告所為，係犯毒品危害防制條例第10條第1 項之施用
    第一級毒品罪（2 罪）、第2 項之施用第二級毒品罪（2 罪
    ）。被告持有第一、二級毒品後進而施用，其持有之低度行
    為均應為施用之高度行為所吸收，故均不另論其持有第一級
    毒品或持有第二級毒品罪。被告所犯上開各罪，犯意各別，
    行為互殊，應予分論併罰。又被告有犯罪事實欄所述經判處
    有期徒刑並執行完畢之情形，此有臺灣高等法院被告前案紀
    錄表在卷可佐，其於徒刑執行完畢5 年之內故意再犯本件有
    期徒刑以上之罪，皆為累犯，應依法加重其刑。
四、科刑：
    爰審酌施用毒品之行為不僅戕害自身身心健康，亦間接影響
    社會治安，被告前經觀察、勒戒、強制戒治及徒刑執行完畢
    後，仍未能戒斷毒癮，被告已於98年6 月間經查獲，又於98
    年8 月間再次施用毒品，顯見其對於毒品之倚賴情形非輕，
    並考量被告犯後坦承犯行及參考被告前科等一切情狀，認檢
    察官就施用第一級毒品2 罪各求處有期徒刑1 年、施用第二
    級品2 罪各求處6 月，均有略重，而分別量處如主文所示之
    刑，並定應執行刑。
據上論斷，應依刑事訴訟法第273 條之1 第1 項、第284 條之1
、第299 條第1 項前段，毒品危害防制條例第10條第1 項、第2
項，刑法第11條、第47條第1 項、第51條第5 款，判決如主文。
本案經檢察官乙○○到庭執行職務。
中    華    民    國    98    年    12    月    25    日
                  刑事第十庭    法  官  蔡書瑜
以上正本證明與原本無異。
如不服本判決應於收受送達後10日內向本院提出上訴書狀，並應
敘述具體理由；如未敘述上訴理由者，應於上訴期間屆滿後20日
內向本院補提理由書（均須按他造當事人之人數附繕本）「切勿
逕送上級法院」。
中    華    民    國    98    年    12    月    25    日
                                書記官  楊明月
附錄：論罪法條
毒品危害防制條例第10條
施用第一級毒品者，處 6 月以上 5 年以下有期徒刑。
施用第二級毒品者，處 3 年以下有期徒刑。


司法院資訊處製作；財團法人民間司法改革基金會備份。
